臺灣彰化地方法院刑事判決　　　　　　　 96年度易字第360號
公　訴　人　臺灣彰化地方法院檢察署檢察官
被　　　告　甲○○
上列被告因竊盜案件，經檢察官提起公訴（九十六年度偵字第二
○四三號），本院依簡式審判程序判決如下：
    主  文
甲○○攜帶兇器竊盜，累犯，處有期徒刑捌月，扣案之鐮刀壹支
沒收。
    事  實
一、甲○○前因竊盜案件（起訴書誤載為毒品危害防制條例案件
    ），經本院以九十四年度易字第五○四號判處有期徒刑五月
    確定，甫於民國九十五年二月一日縮刑期滿而執行完畢。詎
    其仍不知悔改，復意圖為自己不法所有之竊盜犯意，於九十
    六年二月十七日上午十一時許，騎乘腳踏車，前往彰化縣溪
    洲鄉○○村○○路、乙○○所經營之大力砂石場內，攜帶其
    所有、客觀上對人之生命、身體、安全構成威脅而足供作為
    兇器使用之鐮刀一支，竊取乙○○所有、重約五臺斤之電線
    一批（價值約新臺幣五百元），並持鐮刀剝除該批電線之塑
    膠外皮，得手後，將竊得、已剝除外皮之電線搬運至腳踏車
    上，正欲離開之際，即為巡邏員警當場查獲，並扣得上開電
    線一批（經警發還乙○○），以及甲○○所有、供其竊盜所
    有之鐮刀一支。
二、案經簡志郎訴由彰化縣警察局北斗分局報告臺灣彰化地方法
    院檢察署檢察官偵查起訴。
    理  由
一、按除被告所犯為死刑、無期徒刑、最輕本刑為三年以上有期
    徒刑之罪或高等法院管轄第一審案件者外，於刑事訴訟法第
    二百七十三條第一項程序進行中，被告先就被訴事實為有罪
    之陳述時，審判長得告知被告簡式審判程序之旨，並聽取當
    事人、代理人、辯護人及輔佐人之意見後，裁定進行簡式審
    判程序；除簡式審判程序及簡易程序案件外，第一審應行合
    議審判；刑事訴訟法第二百七十三條之一第一項、第二百八
    十四條之一分別定有明文。本件被告甲○○所犯係死刑、無
    期徒刑、最輕本刑為三年以上有期徒刑或高等法院管轄第一
    審案件以外之罪，且於本院行準備程序時就被訴事實為有罪
    之陳述，經受命法官告知簡式審判程序之旨，並聽取公訴人
    、被告之意見後，本院合議庭認無不得或不宜改依簡式審判
    程序進行之處，經評議結果，裁定改由受命法官獨任行簡式
    審判程序，合先敘明。
二、上開事實，迭經被告於警詢、偵訊、本院審理時，均坦承不
    諱，核與證人即告訴人乙○○於警詢時，證述之情節相符，
    復有扣押物品目錄表、贓物認領保管單各一紙、照片六幀在
    卷可稽，以及鐮刀一支扣案為憑，足徵被告之自白確與事實
    相符。本件事證明確，被告竊盜之犯行，應堪認定。
三、按刑法第三百二十一條第一項第三款之攜帶兇器竊盜罪，係
    以行為人攜帶兇器竊盜為其加重條件，此所謂兇器，其種類
    並無限制，凡客觀上足以對人之生命、身體、安全構成威脅
    ，具有危險性之兇器均屬之，且祇須行竊時攜帶此種具有危
    險性之兇器為已足，並不以攜帶之初有行兇之意圖為必要（
    最高法院七十九年臺上字第五二五三號判例意旨可資參照）
    。本件被告持以供竊盜行為所用之鐮刀一支，為金屬材質，
    且既得以剝除電線之塑膠外皮，可見質地堅硬，甚為鋒利，
    客觀上自足以對他人之生命、身體、安全構成威脅，具有危
    險性，為刑法第三百二十一條第一項第三款所稱之兇器無疑
    。核被告所為，係犯刑法第三百二十一條第一項第三款之攜
    帶兇器竊盜罪。又被告前因竊盜案件，經本院以九十四年度
    易字第五○四號判處有期徒刑五月確定，甫於九十五年二月
    一日縮刑期滿而執行完畢，此有臺灣彰化地方法院檢察署刑
    案資料查註紀錄表及臺灣高等法院被告前案紀錄表各一份在
    卷可稽，其於受有期徒刑執行完畢後，五年以內故意再犯本
    件有期徒刑以上之罪，為累犯，應依刑法第四十七條第一項
    規定，加重其刑。爰審酌被告正值青壯之年，不思循正當途
    徑獲取所需，僅因缺錢花用，即任意竊取他人財物，嚴重侵
    害他人權益，然考量其竊盜手段尚屬平和，所得財物價值不
    高，以及犯罪後能坦承犯行，態度尚屬良好等一切情狀，量
    處如主文所示之刑。扣案之鐮刀一支，係被告所有、供其犯
    竊盜案件所用之物，此經被告供承在卷，應依刑法第三十八
    條第一項第二款規定，宣告沒收。
據上論斷，應依刑事訴訟法第二百七十三條之一第一項、第二百
九十九條第一項前段，刑法第三百二十一條第一項第三款、第四
十七條第一項、第三十八條第一項第二款，判決如主文。
本案經檢察官陳茂亭到庭執行職務。
中　　華　　民　　國　　96　　年　　7 　　月　　12　　日
　                刑事第六庭    法  官  鄭舜元
以上正本證明與原本無異。
如不服本判決應於收受本判決後10日內向本院提出上訴書狀，其
未敘述上訴理由者，並得於提起上訴後10日內向本院補提理由書
狀（均須按他造當事人之人數附繕本）「切勿逕送上級法院」。
告訴人或被害人對於判決如有不服具備理由請求檢察官上訴者，
其上訴期間之計算係以檢察官收受判決正本之日期為準。
中　　華　　民　　國　　96　　年　　7 　　月　　16　　日
                                書記官  呂雅惠
附錄：論罪科刑法條全文：
刑法第321條
犯竊盜罪而有左列情形之一者，處6月以上、5年以下有期徒刑：
一　於夜間侵入住宅或有人居住之建築物、船艦或隱匿其內而犯
    之者。
二　毀越門扇、牆垣或其他安全設備而犯之者。
三  攜帶兇器而犯之者。
四  結夥三人以上而犯之者。
五  乘火災、水災或其他災害之際而犯之者。
六  在車站或埠頭而犯之者。
前項之未遂犯罰之。
